【裁判字號】    89,訴,818
【裁判日期】    890920
【裁判案由】    毒品危害防制條例
【裁判全文】
臺灣彰化地方法院刑事判決                          八十九年度訴字第八一八號
    公  訴  人  臺灣彰化地方法院檢察署檢察官
    被      告  甲○○
右列被告因違反毒品危害防制條例案件，經檢察官提起公訴 (八十九年度毒偵字第三
五七八號)，本院判決如左：
    主  文
甲○○連續施用第一級毒品，處有期徒刑捌月，扣案之第一級毒品海洛因貳包（淨重
分別為零點參肆公克、零點柒肆公克）沒收銷燬之，及針筒肆支均沒收；又連續施用
第二級毒品，處有期徒刑陸月，扣案之第二級毒品安非他命壹包（毛重壹點陸公克）
沒收銷燬之，及吸食器壹只沒收。應執行有期徒刑壹年，扣案之第一級毒品海洛因貳
包（淨重分別為零點參肆公克、零點柒肆公克）、第二級毒品安非他命壹包（毛重壹
點陸公克）沒收銷燬之，針筒肆支、吸食器壹只均沒收。
    事  實
一、甲○○前因施用毒品案件，經依台灣台中地方法院於八十八年九月十八日，以八
    十八年度毒聲字第五四五二號裁定送台灣台中看守所附設勒戒所觀察、勒戒後，
    認無繼續施用毒品之傾向，經臺灣台中地方法院檢察署以八十八年度毒偵字第六
    三七號案件不起訴之處分。詎甲○○又因施用第一級毒品案件，經依台灣台中地
    方法院八十九年度毒聲字第一三八七號裁定送台灣台中看守所附設勒戒所觀察、
    勒戒後，認無繼續施用毒品之傾向，由臺灣台中地方法院檢察署以八十九年度毒
    偵字第一四二六號案件為不起訴之處分。甲○○竟不知悔改，再基於概括犯意，
    自八十九年六月中旬某日起，至八十九年七月十日止，連續在台中縣太平市○○
    路（詳址不復記憶，起訴書誤載為在台中縣潭子鄉○○路○段二三四巷一號），
    以針筒注射之方式施用第一級毒品海洛因，及以燒烤玻璃管方式施用第二級毒品
    安非他命多次，嗣於八十九年七月十一日凌晨二點二十分，在國道中山高速公路
    二一八公里二百公尺處南向車道，為警查獲，並扣得第一級毒品海洛因二包（淨
    重分別為零點三四公克、零點七四公克）、安非他命一包（毛重一點六公克）、
    吸食工具安非他命吸食器玻璃球一只、注射針筒四支等物。
二、案經內政部警政署國道公路警察局第三警察隊報告臺灣彰化地方法院檢察署檢察
    官偵查起訴。
    理  由
一、右開事實，業據被告甲○○於本院審理中坦承不諱；且其尿液經送檢驗呈成甲基
    安非他命及嗎啡陽性反應，有彰化縣衛生局八十九年七月十五日煙檢字第８９２
    ５５５號尿液檢驗通知書附卷可憑，另扣案之白色粉末二包確為第一級毒品海洛
    因無訛，淨重分別無零點三四公克、零點七四公克，亦有法務部調查局八十九年
    八月一日00000000號鑑定通之書在卷可憑，及有第二級毒品安非他命毛
    重一點六公克、吸食工具吸食器玻璃球一只、注射針筒四支等扣案可憑；再者被
    告前因施用毒品案件，經依台灣台中地方法院於八十八年九月十八日，以八十八
    年度毒聲字第五四五二號裁定送台灣台中看守所附設勒戒所觀察、勒戒後，認無
    繼續施用毒品之傾向，經臺灣台中地方法院檢察署以八十八年度毒偵字第六三七
    號案件不起訴之處分，及經依台灣台中地方法院八十九年度毒聲字第一三八七號
    裁定送台灣台中看守所附設勒戒所觀察、勒戒後，認無繼續施用毒品之傾向，由
    臺灣台中地方法院檢察署八十九年度毒偵字第一四二六號案件為不起訴之處分等
    節，有臺灣彰化地方法院檢察署被告前科查註紀錄表、臺灣高等法院被告全國前
    案紀錄表在卷可稽，及臺灣台中地方法院檢察署八十九年度毒偵字第一四二六號
    號案件不起訴處分書一份在卷足資參佐，被告三犯施用毒品之犯行堪以認定。
二、核被告所為，係犯毒品危害防制條例第十條第一項、第二項之施用第一、二級毒
    品罪，其持有第一、二級毒品海洛因及安非他命之低度行為，為施用第一、二級
    毒品之高度行為所吸收，不另論罪；被告先後多次施用第二級毒品安非他命之犯
    行，時間緊接，犯罪構成要件相同，顯係基於概括犯意為之，為連續犯，應以一
    罪論，並依法加重其刑。又被告所犯上開二罪間，犯意各別，所犯構成要件不同
    ，應予分論併罰。爰審酌被告犯罪動機、目的、手段、所生之危害及犯後坦承犯
    行之態度等一切情狀，量處如主文所示之刑，並定其應執行之刑，以示懲儆。又
    扣案之第一級毒品海洛因二包（淨重分別無零點三四公克、零點七四公克）、第
    二級毒品安非他命毛重一點六公克，為查獲之毒品，不論是否屬於被告，應依毒
    品危害防制條例第十八條第一項前段沒收銷燬之；另吸食工具吸食器玻璃球一只
    、注射針筒四支為被告供本件犯罪所用之物，且為其所有，業據其供承在卷，應
    依刑法第三十八條第一項第二款宣告沒收。
據上論斷，應依刑事訴訟法第二百九十九條第一項前段，毒品危害防制條例第十條第
一項、第二項、第十八條第一項前段，刑法第十一條前段、第五十六條、第五十一條
第五款、第三十八條第一項第二款，判決如主文。
本案經檢察官詹昭書到庭執行職務。
中    華    民    國    八十一    年              月                  日
                                臺灣彰化地方法院刑事第  庭
                                    法      官
右正本證明與原本無異。
如不服本判決，應於送達後十日內向本院提出上訴狀(須附繕本)。
告訴人或被害人對於判決如有不服具備理由請求檢察官上訴者，其上訴期間之計算係
以檢察官收受判決正本之日期為準。
                                    法院書記官
中    華    民    國    八十一    年              月                  日


司法院資訊處製作；財團法人民間司法改革基金會備份。
